最  高  行  政  法  院  裁  定
111年度聲再字第311號
聲  請  人  朱世娟                                     

上列聲請人因與相對人桃園市政府間聲請假處分事件，對於中華
民國111年5月26日本院111年度抗字第116號裁定，聲請再審，本
院裁定如下：
　　主  文
再審之聲請駁回。
再審訴訟費用由聲請人負擔。
　　理  由
一、按對於確定裁定聲請再審，應依行政訴訟法第283條準用同
    法第277條第1項第4款之規定表明再審理由，此為必須具備
    之程式。所謂表明再審理由，必須指明確定裁定有如何合於
    行政訴訟法第273條所定再審事由之具體情事，始為相當。
    倘僅泛言有再審事由而無具體情事者，仍難謂已合法表明再
    審理由，所為再審之聲請，即屬不合法。
二、緣聲請人因與相對人間聲請假處分事件，主張聲請人遭相對
    人所屬秘書處（下稱秘書處）違法濫權、人身侵害等行為傷
    害，業致公務遭其恣意延宕，無法正常遂行。聲請人據公法
    上基於公務人員身分之請求權、工作權、依法行政服公職權
    ，及受憲法、兩公約施行法保障之健康權及基本人權，為即
    時保障、保全聲請人身心不再受持續侵害，基本健康權及工
    作權得以正常遂行，服公職之基本權益不受相對人持續恣意
    剝奪，及司法訴訟制度不受相對人無限惡意延宕，倘非定暫
    時狀態之即時指名商調安全管理機關之假處分，無以制止該
    機關違法、濫權侵害之繼續發生。是為防止發生重大之損害
    、避免急迫之危險而有必要，爰依行政訴訟法第298條第2項
    、第3項規定，聲請相對人即時作成將聲請人調職至安全管
    理機關之「核定指名商調行政處分」云云，嗣經臺北高等行
    政法院（下稱原審）111年度全字第2號裁定駁回聲請人假處
    分之聲請，聲請人不服，提起抗告，亦遭本院111年度抗字
    第116號裁定（下稱原確定裁定）駁回，聲請人復對原確定
    裁定聲請再審。
三、聲請意旨略以：
　　原確定裁定理由二未依據聲請人民國110年1月7日之聲請載
    明「應請命」，並依法作成「假處分裁定」之任何裁判權能
    ，致處分之權能主體應為行政法院而嚴重偏誤成「聲請相對
    人即時作成……行政處分」云云之內容，理由仍重複錯誤。理
    由五㈡理由錯亂編造原審、行政訴訟、聲明之一、本案判決
    、未於法定不變期間提起上訴而告確定云云，似是胡亂編造
    。理由五㈢仍重複前諸錯誤。聲請人長期遭受相對人之重大
    權利侵害、身心健康受損、急迫危險威脅等，惟迄今2年餘
    仍未受行政法院依法裁定之保全處分。聲請人抗告時業舉明
    請求之各項權利遭受侵害之事實證據，行政法院屢次以「應
    釋明、尚難認」等語駁回聲請，疑似故意不見本案歷歷釋明
    書狀之明證，偏離聲請人聲請書之真意，而有行政訴訟法第
    273條第1項第1款、第2款、第13款及第14款之再審事由等語
    。　　
四、經查，原確定裁定係以：聲請人於原審請求相對人將聲請人
    調任主計處，經核並未能具體敘明關於其所主張「核定指名
    商調行政處分」之依據為何，僅泛稱係依據公法上基於公務
    人員身分之請求權、工作權、依法行政服公職權，及受憲法
    、兩公約施行法保障之健康權及基本人權、基本健康權及工
    作權等。惟依公務人員任用法第22條、同法施行細則第21條
    及公務人員陞遷法第5條等規定可知，各機關人員之進用，
    必須依相關人事法規規定之要件及程序辦理，且任用與否事
    涉機關首長之用人權限，相關法令規定並未賦予公務人員得
    請求調任特定單位、職缺之公法上請求權，尚難認聲請人有
    何訴請相對人將其調任主計處相同職位之公法上請求權，本
    件聲請人自無可能釋明其有此項調職之公法上權利存在，參
    照首揭說明，其聲請定暫時狀態之假處分，無從准許等詞為
    論據。聲請人對於原確定裁定聲請再審，惟就原確定裁定有
    如何合於行政訴訟法第273條第1項第1款、第2款、第13款及
    第14款再審理由，並未具體敘明，參照上開規定及說明，本
    件再審聲請為不合法，應予駁回。又聲請再審之當事人應以
    原裁定之當事人為限，倘非原裁定之當事人或其繼受人，即
    不得為聲請再審之聲請人或相對人，查原確定裁定之相對人
    為桃園市政府，本件聲請人增列相對人所屬祕書處、人事室
    、政風處、銓敘部及公務人員保障暨培訓委員會為相對人，
    於法不合，應併予駁回。
五、據上論結，本件聲請為不合法。依行政訴訟法第283條、第2
    78條第1項、第104條、民事訴訟法第95條、第78條，裁定如
    主文。
中　　華　　民　　國　　111　 年　　8　　 月　　30  　日
                    最高行政法院第三庭
                        審判長法  官  胡　方　新
　　　　　　　　　　　　　    法  官  李  玉  卿
                              法  官　蕭　惠　芳
                              法  官　曹　瑞　卿
                              法  官　林　惠　瑜

以  上  正  本  證  明  與  原  本  無  異
中　　華　　民　　國　　111 　年　　8 　　月　　30　　日
　　　　　　　　　　　　　　　書記官　林　郁　芳